# 6 个往来科目

提问人：liu0bin0 时间：2021-03-09 08:05:04
陈版主：
六个往来科目分别具体有规定核算什么内容嘛，审计中碰到很多企业科目用的比较随意。比如购买固定资产应付未付的款项是挂其他应付款还是应付账款；销售货物应付未付的运费应该是挂应付账款还是其他应付款等。希望求助此类归类如何区分。

回答人：chenyiwei
1 、购买固定资产应付未付的款项，在原企业会计制度下的财会[2002]18号文中，曾经规定列入应付账款。但在企业会计准则下，从各科目核算内容来看，计入其他应付款更合理。
2 、销售货物应付未付的运费，实务中一般列入其他应付款。但鉴于新收入准则下销售运费多数计入营业成本，故也可以接受将其列入应付账款。